臺灣臺南地方法院臺南簡易庭民事判決
110年度南簡字第1621號
原      告  黃連金    
被      告  黃冠明    
訴訟代理人  顏雅嫺律師  
上列當事人間請求損害賠償事件，經本院於民國110年12月3日言
詞辯論終結，判決如下：
    主      文
原告之訴駁回。 
訴訟費用由原告負擔。
    事實及理由
一、原告起訴主張：兩造係鄰居關係，被告有下列侵權行為，爰
    依法請求被告賠償新臺幣(下同)11萬元(見本院卷第50、51
    頁)：
  ㈠被告於民國109年2月27日下午，砸破原告家的窗戶玻璃，致
    原告花費1萬6千元修理窗戶。
  ㈡被告於109年2月27日下午，砸壞原告眼鏡，原告換新眼鏡，
    花費6千元。
  ㈢被告於109年2月27日下午，毀損原告的大聲公，大聲公價值2
    千元。
  ㈣被告砸壞原告家的排油煙機管(時間已忘記)，請求賠償1千元
    。
  ㈤被告用鐵製瓦斯頭砸原告，只是沒砸到，原告每天生活在恐
　　懼之中，請求賠償精神慰撫金8萬5千元。
二、被告則以：原告未提出任何證據以實其說等語置辯。並聲明
    ：原告之訴駁回；願供擔保，請准宣告免為假執行(見本院
    卷第23頁)。
三、本院判斷之理由：
　㈠按當事人主張有利於己之事實者，就其事實有舉證之責任；
    但法律別有規定，或依其情形顯失公平者，不在此限，民事
    訴訟法第277 條定有明文。又按民事訴訟如係由原告主張權
    利者，應先由原告負舉證之責，若原告先不能舉證，以證實
    自己主張之事實為真實，則被告就其抗辯事實即令不能舉證
    ，或其所舉證據尚有疵累，亦應駁回原告之請求（參最高法
    院109年度台上字第123號判決）。次按因故意或過失，不法
    侵害他人之權利者，負損害賠償責任。故意以背於善良風俗
    之方法，加損害於他人者亦同；不法侵害他人之身體、健康
    、名譽、自由、信用、隱私、貞操，或不法侵害其他人格法
    益而情節重大者，被害人雖非財產上之損害，亦得請求賠償
    相當之金額，民法第184條第1項、第195條第1項分別定有明
    文。
　㈡查原告主張被告於109年2月27日下午，砸破原告家的窗戶玻
    璃，致原告受損1萬6千元；於109年2月27日下午，砸壞原告
    眼鏡，致原告受損6千元；曾砸壞原告的排油煙機管，致原
    告受損1千元；用鐵製瓦斯頭砸原告等節，為被告否認，原
    告未舉證以實其說，尚難憑採。另原告主張被告於109年2月
    27日下午，毀損原告大聲公乙節，固有臺南地方檢察署109
    年度偵字第8377號起訴書、本院110年度易字第873號刑事判
    決(見本院卷第25至41頁)為證，然原告亦自陳：大聲公是我
    兒子買給我的，我兒子說1個2千元，我還沒有去買新的大聲
    公等語(見本院卷第53頁)，是原告就所受損害未盡舉證之責
    ，洵屬無據。
四、綜上，原告依侵權行為損害賠償之法律關係請求被告賠償11
    萬元，為無理由，應予駁回。
五、本件事證已臻明確，兩造其餘攻擊防禦方法與本判決之結果
    不生影響，爰不另為贅論，附此敘明。
六、訴訟費用負擔之依據：民事訴訟法第78條。 　
中　　華　　民　　國　　110　 年　 12　　月　   17　　日
                  臺灣臺南地方法院臺南簡易庭
　　　　　　　　　             法    官　王淑惠
以上正本係照原本作成。
如對本判決上訴，須於判決送達後20日內向本院提出上訴狀。
如委任律師提起上訴者，應一併繳納上訴審裁判費。
中　　華　　民　　國　　110　 年　 12　　月　   17　　日
                               書 記 官  洪凌婷